臺灣臺北地方法院民事裁定
110年度訴字第6910號
上  訴  人
即  被  告  許源峰  
            許書銘  
            許富盛  
被  上訴人
即  原  告  許文炫    住○○市○○區○○○路○段000巷0號0樓之00
            許精德  
            許文政  
            黃許雪  
            許月珠  
            許月惠  
上列當事人間請求返還不當得利事件，上訴人對於民國111年10
月31日本院110年度訴字第6910號第一審判決提起上訴，本院裁
定如下：
    主  文
上訴人應於收受本裁定送達翌日起五日內，繳納第二審裁判費新
臺幣肆萬肆仟捌佰陸拾貳元，逾期未繳即駁回上訴。
    理  由
一、上列當事人間請求返還不當得利事件，經判決各上訴人應分
    別給付各被上訴人新臺幣（下同）10萬1,121元，及均自民
    國110年8月27日起至清償日止，按週年利率5％計算之利息，
    暨自110年8月1日起至將如該判決附表一所示不動產（下稱
    系爭不動產）騰空遷讓返還被上訴人及全體共有人之日止，
    按月於每月末日分別給付各被上訴人1,685元，如逾期未給
    付，並加計自次月1日起至清償日止，按週年利率5％計算之
    利息，及駁回被上訴人其餘之訴。上訴人不服，於111年11
    月21日具狀提起上訴，並聲明：㈠原判決廢棄；㈡上開廢棄部
    分，被上訴人在第一審之訴及假執行之聲請均駁回，應係對
    其所受一部敗訴判決全部提起上訴，惟未據繳納第二審裁判
    費。
二、經查：
  ㈠原判決關於命各上訴人應分別給付各被上訴人10萬1,121元，
    及均自110年8月27日起至清償日止，按週年利率5％計算之利
    息部分，上訴人如獲勝訴，其所得受免給付之利益即訴訟標
    的金額為182萬0,178元（計算式：10萬1,121元×3人×6人＝18
    2萬0,178元，至遲延利息屬附帶請求，依民事訴訟法第77條
    之2第2項規定，不予併算）。
　㈡原判決關於命各上訴人應自110年8月1日起至將如該判決附表
    一所示不動產騰空遷讓返還被上訴人及全體共有人之日止，
    按月於每月末日分別給付各被上訴人1,685元，如逾期未給
    付，並加計自次月1日起至清償日止，按週年利率5％計算之
    利息部分，因具定期給付性質且給付期間未確定，依民事訴
    訟法第77條之10本文後段規定，應推定其權利存續期間，故
    當由本院推定其不當得利返還請求權之權利存續期間，憑以
    核定訴訟標的價額。衡諸民事訴訟係確定私權之程序，於判
    決確定時亦確定私權之存否，一般理性國民應遵循確定判決
    就私權爭執所為之判斷，於請求給付之訴訟，確定判決如認
    原告私權存在，被告於判決確定時即應履行判決所命之給付
    ，原告之權利並因被告履行給付而消滅；如認原告私權不存
    在，其於判決確定時即無得再主張權利存在，是應可以判決
    確定之時點，據為推定訟爭權利存續期間。準此，原判決如
    未經廢棄，其所認被上訴人得請求上訴人按月給付之權利，
    當可推定將存續至判決確定時，上訴人騰空遷讓返還系爭不
    動產與被上訴人及全體共有人之日止。本院審酌原判決前揭
    命上訴人一次給付之金額已逾150萬元，本件乃屬可上訴第
    三審之案件，參考司法院訂頒之各級法院辦案期限實施要點
    第2點規定，第二、三審通常程序審判案件之期限分別為2年
    、1年，縱不計入送達、上訴、分案等期間，上訴人提起上
    訴後至三審判決至少須歷時3年，則其就原判決命定期給付
    部分如獲勝訴，所得受免給付之利益即訴訟標的價額為109
    萬1,880元（計算式：1,685元×3人×6人×12月×3年＝109萬1,8
    80元，至逾期未給付應加計之遲延利息屬附帶請求，依民事
    訴訟法第77條之2第2項規定，不予併算）。
　㈢從而，本件上訴利益為291萬2,058元（計算式：182萬0,178
    元＋109萬1,880元＝291萬2,058元），依民事訴訟法第77條之
    13、第77條之16第1項前段規定，應徵第二審裁判費4萬4,86
    2元，茲限上訴人於收受本裁定送達翌日起5日內如數向本院
    繳納，逾期未繳即駁回上訴。
三、依民事訴訟法第442條第2項規定，裁定如主文。
中　　華　　民　　國    111   年    12    月    5     日
                  民事第七庭  法　官  黃珮如
以上正本係照原本作成。
如不服本裁定關於核定訴訟標的價額部分，應於送達後十日內向
本院提出抗告狀，並繳納抗告費新臺幣一千元；其餘關於命補繳
裁判費部分，不得抗告。
中　　華　　民　　國　　111 　年　　12　　月　　5 　　日
                              書記官  張惠晴